【裁判字號】    95,家訴,271
【裁判日期】    951031
【裁判案由】    撤銷死亡宣告
【裁判全文】
臺灣臺中地方法院民事判決             95年度家訴字第271號
原      告  乙○○
被      告  甲○○○
上列當事人間請求撤銷死亡宣告事件，本院判決如下：
    主      文
本院七十九年度亡字第八四號於中華民國八十年一月十四日宣告
原告乙○○（男、民國○○○年○月○日生、身分證統一編號：
Ｚ000000000號）於中華民國七十二年二月十五日下午
十二時死亡之判決應予撤銷。
訴訟費用由被告負擔。
    事實及理由
一、按撤銷死亡宣告之訴，檢察官或有法律上利害關係之人，得
    提起之。第五百五十一條第二項之聲請人死亡者，得以其他
    有法律上利害關係之人為被告，民事訴訟法第六百三十五條
    定有明文。所謂利害關係人，係指因失蹤人之生死有法律上
    利害關係之人而言。經查：甲○○○為原告胞姐，對於原告
    之生死有其法律上利害關係，原告列甲○○○為本件撤銷死
    亡宣告之訴之被告，依法尚無不合，合先敘明。
二、原告主張：其係被告之胞弟，於民國六十五年二月十五日離
    家，期間未與家人聯繫，嗣經原告之母賴古祝以失蹤為由，
    向本院聲請宣告原告死亡，前經本院於八十年一月十四日以
    七十九年度亡字第八四號判決宣告原告於七十二年二月十五
    日下午十二時死亡。因原告實未死亡，迄今仍健在，為回復
    身分，為此爰依法訴請撤銷該死亡之宣告。並聲明：如主文
    所示。被告則以：原告之主張為真正。並聲明：同意原告之
    請求。
三、原告主張其前經本院宣告於七十二年二月十五日下午十二時
    死亡之事實，業經本院依職權調取本院七十九年亡字第八四
    號卷核閱屬實。又本件原告現尚生存之事實，經核閱原告提
    出之年籍、住所、國民身分證統一編號等資料，均與本院七
    十九年度家催字第三八號公示催告裁定、七十九年度亡字第
    八四號民事判決所記載者相符，且經證人即原告堂兄賴耀堂
    到庭證述略以：原告之前曾試圖找尋被告及其家人，然均無
    所獲，直至九十五年清明節前一日始如願與家人聯絡等語（
    本院九十五年十月二十日言詞辯論筆錄參照），此部分事實
    與原告所陳相符，上開證詞自為可採。此外，被告到庭對上
    開事實亦不爭執。是衡之以上事證，原告之主張，堪認為真
    正。
四、第按撤銷死亡宣告之訴，除準用民事訴訟法第五百五十一條
    第二項之規定外，如受死亡宣告人尚生存者，亦得提起之。
    且以受死亡宣告人尚生存為理由提起撤銷死亡宣告之訴者，
    不適用民事訴訟法第五百五十二條期間之限制，民事訴訟法
    第六百三十六條、第六百三十七條分別定有明文。經查，本
    院以七十九年度亡字第八四號民事判決宣告死亡之原告，事
    實上原告既未死亡，則原告請求撤銷該死亡之宣告，揆諸上
    開規定，於法即屬有據，自應准許，爰由本院依法撤銷，判
    決如主文所示。
五、訴訟費用負擔：依民事訴訟法第七十八條。
中    華    民    國    95    年    10    月    31    日
                  家事法庭    法  官  林洲富
以上正本係照原本作成。
如對本判決上訴須於判決送達後二十日內向本院提出上訴狀
中    華    民    國    95    年    10    月    31    日
                              書記官


司法院資訊處製作；財團法人民間司法改革基金會備份。
